臺灣桃園地方法院裁定
110年度桃秩字第143號
移送機關  桃園市政府警察局桃園分局
被移送人  康瀚駿


上列被移送人因違反社會秩序維護法案件，經移送機關以中華民
國110年12月16日桃警分刑秩字第1100081454號移送書移送審理
，本院裁定如下：
    主    文
康瀚駿無正當理由攜帶具有殺傷力之器械，處罰鍰新臺幣柒仟元
。
扣案之伸縮警棍壹支、野外求生刀壹把，均沒入。
    事實及理由
一、移送意旨略以：被移送人於民國110年12月13日中午12時36
    分許，無正當理由攜帶具殺傷力之野外求生刀1 把（下稱系
    爭求生刀）及經主管機關公告查禁之伸縮警棍1支（下稱系
    爭警棍）至本院，嗣為員警所查獲，認被移送人已違反社會
    秩序維護法，應依法裁罰等語。
二、按無正當理由攜帶具有殺傷力之器械、化學製劑或其他危險
    物品者，製造、運輸、販賣、攜帶或公然陳列經主管機關公
    告查禁之器械者，處3日以下拘留或新臺幣3萬元以下罰鍰，
    社會秩序維護法第63條第1項第1款、第8款分別定有明文。
    警察人員執行職務時，所用警械為棍、刀、槍及其他經核定
    之器械。警械之種類及規格，由行政院定之。警械非經內政
    部或其授權之警察機關許可，不得定製、售賣或持有，違者
    由警察機關沒入，但法律另有規定者，從其規定，警械使用
    條例第1條第1項、第3項、第14條第1項定有明文，則警察機
    關配備警械種類及規格表（下稱規格表）所示警棍類中鋼（
    鐵）質伸縮警棍規格即為社會秩序維護法第63條第1項第8款
    所稱主管機關公告查禁之器械。
三、經查，被移送人於上開時地攜帶系爭求生刀及警棍等情，業
    據被移送人於警詢供述明確，並有桃園市警察局桃園分局埔
    子派出所扣押筆錄、扣押物品目錄表及照片在卷可稽（見本
    院卷第4至5頁、第7頁），復有系爭求生刀及警棍扣案可佐
    ，堪信為真實。又系爭求生刀係屬金屬材質，質地堅硬，刀
    鋒鋒利為具有殺傷力之器械，而系爭警棍屬規格表所示警棍
    類中鋼（鐵）質伸縮警棍等情，為被告所不爭，並有照片附
    卷可參（見本院卷第7頁）。被移送人雖辯稱其忘記將系爭
    求生刀及警棍放回家云云（見本院卷第2頁反面），然系爭
    求生刀及警棍均有一定體積，材質堅硬，且置於被移送人身
    上，衡情被移送人自可察覺系爭求生刀及警棍之存在，不得
    諉為不知，被移送人上開所辯自不可採。被移送人以一個意
    思決意，同時攜帶系爭求生刀及警棍，違反違反社會秩序維
    護法第63條第1項第1款、第8款禁止攜帶具有殺傷力之器械
    及經主管機關公告查禁之器械之規定，係一行為違反同條兩
    款規定，應依社會秩序維護法第24條第2項但書之規定從重
    處罰即依違反情節較重之社會秩序維護法第63條第1項第1款
    規定論處。復審酌被移送人之動機、目的、手段、生活狀況
    、品行、智識程度、違反義務之程度、上開行為所生之危害
    及態度等一切情狀，量處如主文第1項所示之處罰。
四、按查禁物沒入之，供違反本法行為所用之物，以行為人所有
    者為限，得沒入之，且與其他處罰併宣告之，為社會秩序維
    護法第22條第1項第2款、第3項本文、第23條本文所明定。
    經查，系爭警棍1支為查禁物，而系爭求生刀1把為被移送人
    所有，係供被移送人違反本法所用之物，爰依前揭規定併宣
    告沒入。
五、據上論斷，依社會秩序維護法第45條第1項、第63條第1項第
    1款、第8款、第22條第1項第2款、第3項本文、第23條本文
    ，裁定如主文。　　
中　　華　　民　　國　　111 　年　　2 　　月　　11　　日
                  桃園簡易庭  法  官  張明宏
以上正本證明與原本無異。                    
如不服本裁定，應於送達後5 日內，向本院提出抗告狀並表明抗
告理由（須附繕本）。
中　　華　　民　　國　　111 　年　　2 　　月　　11　　日
                              書記官  石曉芸
附錄法條：
社會秩序維護法第63條第1項
有下列各款行為之一者，處3日以下拘留或新臺幣3萬元以下罰鍰
：
一、無正當理由攜帶具有殺傷力之器械、化學製劑或其他危險物
    品者。　　
八、製造、運輸、販賣、攜帶或公然陳列經主管機關公告查禁之
    器械者。